# 债转股公允价值的确定

提问人：whenandwhy 时间：2021-07-09 08:05:08
@chenyiwei 陈版，A公司应收B公司 5000 万，已对其全额计提坏账准备。法院判决B公司欠A公司 6000 万（其中 1000 万为逾期利息等）现B公司破产重整，重整计划核定的债权转股价格为 20 元债权转 1 元股本，债转股后，B公司股本 3 亿，A公司持有 300 万股，占B公司1%。A公司评估师出具的B公司股东权益价值分析报告中每股股权价值为1.5元/股。问题：A公司此项债权转为对B公司股权时，金额应该如何确定？目前，我们倾向于使用股东权益价值1.5(结合B公司后续若有新的估值、或者考虑转股时点的账面净资产，更新)×300万股作为股权投资的初始投资成本

回答人：chenyiwei
在确保B公司股权评估结果合理的前提下，可以以评估值作为该项债转股所对应的金融资产的初始计量金额。